【裁判字號】    98,訴,922
【裁判日期】    980331
【裁判案由】    毒品危害防制條例
【裁判全文】
臺灣臺中地方法院刑事判決              98年度訴字第922號
公  訴  人  臺灣臺中地方法院檢察署檢察官
被      告  乙○○
上列被告因毒品危害防制條例案件，經臺灣彰化地方法院檢察署
檢察官提起公訴（97年度毒偵字第3854號），因管轄錯誤經移送
本院，被告於準備程序中就被訴事實為有罪之陳述，經本院合議
庭裁定由受命法官獨任進行簡式審判程序，本院判決如下：
    主    文
乙○○施用第一級毒品，累犯，處有期徒刑拾月。扣案之海洛因
包（合計淨重肆點肆伍公克、空包裝總重壹點零肆公克）均沒
收銷燬之。又施用第二級毒品，累犯，處有期徒刑肆月。扣案之
甲基安非他命壹包（含袋重零點肆公克）沒收銷燬之；扣案之
吸食器壹組，沒收。應執行有期徒刑壹年。扣案之海洛因包（
合計淨重肆點肆伍公克、空包裝總重壹點零肆公克）及甲基安非
他命壹包（含袋重零點肆公克）均沒收銷燬之；扣案之吸食器
壹組，沒收。
    事    實
一、乙○○於民國92年間，因施用毒品案件，經本院裁定送臺灣
    臺中少年觀護所附設勒戒處所施以觀察勒戒後，經評定有繼
    續施用毒品傾向，經本院裁定送臺灣臺中戒治處所施以強制
    戒治，於93年1月9日因法律修正釋放出所。又於93年間，因
    施用毒品案件，經本院以93年度訴字第1817號判處應執行有
    期徒刑9月確定，於96年2月28日縮刑期滿執行完畢。詎乙○
    ○仍不知悔改，於強制戒治釋放後5 年內，(一)、基於施用第
    一級毒品海洛因之犯意，於97年5 月31日23時許，在桃園縣
    中壢市○○路邊的車上，以將海洛因粉末摻入香菸吸食煙霧
    之方式，施用海洛因1 次。(二)、復基於施用第二級毒品甲基
    安非他命之犯意，於上開時、地，將甲基安非他命置入吸食
    器內燒烤產生煙霧之方式，施用甲基安非他命1 次。嗣於97
    年5 月31日23時30分許，在桃園縣中壢市○○街269 號「麗
    莊汽車旅館」303 室查獲，並扣得海洛因3 包（合計淨重4.
    45公克，空包裝總重1.04公克）、甲基安非他命1 包（含袋
    重0 .34 公克）及吸食器1 組，並經其同意採集尿液送驗，
    結果呈可待因、嗎啡及甲基安非他命陽性反應，始悉上情。
三、案經桃園縣政府警察局中壢分局報請臺灣桃園地方法院檢察
    署檢察官呈請臺灣高等法院檢察署檢察長令轉臺灣彰化地方
    法院檢察署偵辦，經臺灣彰化地方法院檢察署檢察官提起公
    訴。
    理    由
一、訊據被告乙○○對於上開犯罪事實坦承不諱，而被告於97年
    6 月1 日，經警查獲後採尿送驗，發現其尿液中確呈可待因
    、嗎啡及甲基安非他命陽性反應，有桃園縣政府警察局中壢
    分局被採尿人姓名編號對照表、臺灣檢驗科技股份有限公司
    濫用藥物檢驗報告各1 紙在卷可稽（臺灣桃園地方法院檢察
    署偵查卷第36頁、第53頁），是其有施用第一級毒品海洛因
    及第二級毒品甲基安非他命之事實，應可確信。又乙○○於
    92年間，因施用毒品案件，經本院裁定送臺灣臺中少年觀護
    所附設勒戒處所施以觀察勒戒後，經評定有繼續施用毒品傾
    向，經本院裁定送臺灣臺中戒治處所施以強制戒治，於93年
    1 月9 日因法律修正釋放出所之事實，有臺灣臺中地方法院
    檢察署刑案資料查註紀錄表、臺灣高等法院被告前案紀錄表
    在卷足憑，本件事證已明，被告於強制戒治執行完畢釋放後
    5 年內，施用第一級毒品及第二級毒品之犯行足堪認定。
二、按海洛因及甲基安非他命分別為毒品危害防制條例所定之第
    一級及第二級毒品，是核被告所為，係犯毒品危害防制條例
    第10條第1項及第2項之施用第一級及第二級毒品罪。其持有
    第一級及第二級毒品海洛因、甲基安非他命，嗣進而施用之
    ，持有之低度行為應為施用之高度行為所吸收，不另論罪。
    又被告於93年間，因施用毒品案件，經本院以93年度訴字第
    1817 號 判處應執行有期徒刑9 月確定，於96年2 月28日縮
    刑期滿執行完畢之事實，有臺灣臺中地方法院檢察署刑案資
    料查註紀錄表、臺灣高等法院被告前案紀錄表在卷足憑，其
    於執行完畢後5 年內，故意再犯本件有期徒刑以上之罪，為
    累犯，應依刑法第47條第1 項規定各加重其刑。爰審酌被告
    前因施用毒品犯行，經強制戒治後，故態復萌，再予施用毒
    品不輟，無視於毒品對於自身健康之戕害及國家對於杜絕毒
    品犯罪之禁令，並審酌被告犯後坦承犯行，態度尚佳等一切
    情狀，分別量處如主文所示之刑並定應執行刑。又海洛因3
    包（合計淨重4.45公克，空包裝總重1.04公克）及甲基安非
    他命1 包（含袋重0 .34 公克），分屬毒品危害防制條例第
    二條所管制之第一級、第二級毒品，是應依毒品危害防制條
    例第18 條 第1 項前段之規定諭知沒收並銷燬之。另吸食器
    1 組，為被告所有供被告施用第二級毒品所用之物，應依刑
    法第38條第1 項第2 款併予宣告沒收。
據上論斷，應依刑事訴訟法第273 條之1 第1 項、第299 條第1
項前段、毒品危害防制條例第10條第1 項、第2 項、第18條第1
項前段、刑法第11條、第47條第1 項、第51條第5 款、第38 條
第1 項第2 款，判決如主文。
本案經檢察官甲○○到庭執行職務。
中    華    民    國    98    年    3    月    31     日
                  刑事第十庭      法  官  柯雅惠
上正本證明與原本無異。
如不服本判決，應於送達後十日內向本院提出上訴狀（須附繕
本），上訴於台灣高等法院台中分院。
                                  書記官  陳靖騰
中    華    民    國    98    年    3    月    31     日
附錄：
毒品危害防制條例第10條
施用第一級毒品者，處六月以上五年以下有期徒刑。
施用第二級毒品者，處三年以下有期徒刑。


司法院資訊處製作；財團法人民間司法改革基金會備份。
